臺灣臺中地方法院刑事判決　　　　　　　　　　　　　九十三年度交易字第三二號
　　公　訴　人　臺灣臺中地方法院檢察署檢察官
　　被　　　告　乙○○
右列被告因過失致死等案件，經檢察官提起公訴（九十二年度偵字第二一三八七號）
，被告就被訴事實為有罪之陳述，本院經合議庭裁定由受命法官獨任以簡式審判程序
進行，判決如左：
    主    文
乙○○因過失致人於死，處有期徒刑捌月。
    事    實
一、乙○○明知其大貨車駕駛執照已遭吊扣，且未領有輕型機車駕駛執照，竟於民國
    九十二年六月二十四日清晨，騎乘車牌號碼ＴＢＣ—二一九號輕型機車，沿臺中
    市○區○○○路往精武東路方向行駛，於同日清晨五時五十分許，途經十甲東路
    七九二號前，本應注意汽車行進中之車前狀況，並隨時採取必要之安全措施，以
    避免車禍之發生，且依當時天候晴、日間自然光線、柏油路面乾燥、無缺陷、無
    障礙物、視距良好之情形下，並無不能注意之情事，竟轉頭注意左側建築物尋找
    早餐店，而疏未注意車前狀況，適有臺中市環保局清潔工丙○○在該處路邊清掃
    路面及行人張江好徒步沿十甲東路右側往精武東路方向行走，乙○○發現時已避
    煞不及，將丙○○撞倒在地，惟仍無法煞停，再往前撞及張江好，致丙○○受有
    額頭及鼻部腫脹、顏面擦傷等傷害（涉犯過失傷害部分業經告訴人丙○○具狀撤
    回告訴），張江好亦因而受有頭部外傷合併硬腦膜下腔出血、挫傷性腦出血、顱
    骨骨折、肝臟撕裂傷等傷害，雖經送醫急救，仍於九十二年六月二十六日下午七
    時十分許，因傷重不治死亡。嗣經丙○○於案發後報案，未報明肇事人姓名，警
    員據報後前往現場處理時，乙○○在場，並當場承認為肇事人，自首而接受裁判
    。
二、案經張江好之子甲○○告訴及臺中市警察局第三分局報請臺灣臺中地方法院檢察
    署檢察官相驗後經檢察官自動檢舉偵查起訴。
    理    由
一、訊據被告乙○○對於右揭事實坦承不諱，核與被害人丙○○、被害人張江好之子
    甲○○於警訊、偵查時所指訴之情節相符，且有道路交通事故調查報告表、道路
    交通事故現場圖各一份、車禍現場照片三幀附於偵查卷可資佐證，足認被告之自
    白與事實相符。被害人張江好確係因本案車禍，致受有頭部外傷合併硬腦膜下腔
    出血、挫傷性腦出血、顱骨骨折、肝臟撕裂傷等傷害，因傷重不治死亡之事實，
    亦經臺灣臺中地方法院檢察署檢察官督同法醫師相驗明確，製有勘驗筆錄、相驗
    屍體證明書及驗斷書在卷足憑。按駕駛人應注意車前狀況，並隨時採取必要安全
    措施，道路交通安全規則第九十四條第三項定有明文。被告為領有大貨車駕駛執
    照之駕駛人，對於前開交通規則自不得諉為不知，而依肇事當時天候晴、日間自
    然光線、柏油路面乾燥、無缺陷、無障礙物、視距良好之情形下，並無不能注意
    之情事，詎竟疏未注意車前狀況，致撞及正在路邊行走之張江好，是被告就本件
    事故之發生應有過失。且張江好亦確因此車禍傷重不治而死亡，足認被告之過失
    確與張江好之死亡間具有相當之因果關係。綜上所述，本件事證明確，被告前開
    犯行，堪予認定，應依法論科。
二、核被告騎乘前揭車號之輕型機車肇事，致張江好受傷後不治死亡之行為，係犯刑
    法第二百七十六條第一項之過失致人於死罪。被告無駕駛執照騎乘輕型機車（被
    告大貨車駕照遭吊扣），業據其陳明在卷，應依道路交通管理處罰條例第八十六
    條第一項之規定加重其刑。查本件被告騎乘機車肇事後，經丙○○報案，未報明
    肇事人姓名，警員據報後前往現場處理時，被告在場並當場承認為肇事人，並坦
    承犯行接受裁判，有車禍案件報告書一份在卷可稽，為對於未發覺之罪，自首而
    接受裁判，應依刑法第六十二條前段規定，減輕其刑。爰審酌被告過失程度、張
    江好因本件車禍死亡所生之危害重大，被告肇事後旋即自首並坦承犯行，惟尚未
    與張江好之家屬達成民事和解，犯後態度不佳等一切情狀，量處如主文所示之刑
    。
三、公訴意旨另以：被告因前揭車禍過失同時致丙○○受有額頭及鼻部腫脹、顏面擦
    傷等傷害，因認被告另涉犯刑法第二百八十四條第一項前段之普通過失傷害罪嫌
    。按告訴乃論之罪，告訴人於第一審辯論終結前，得撤回其告訴；又告訴經撤回
    者，法院應諭知不受理之判決，刑事訴訟法第二百三十八條第一項，及第三百零
    三條第三款定有明文。經查，公訴人認被告另涉對丙○○過失傷害罪部分，係犯
    刑法第二百八十四條第一項前段之罪，依同法第二百八十七條之規定，須告訴乃
    論。茲據告訴人丙○○於本院審理中，聲請撤回其告訴，有聲請撤回告訴狀一紙
    附卷可稽，揆諸前開說明，本應為公訴不受理之判決，然公訴人認被告此部分之
    犯行，與前開論罪科刑之過失致死罪間，有想像競合犯之裁判上一罪關係，爰不
    另為公訴不受理之判決，附此敘明。
據上論斷，應依刑事訴訟法第二百七十三條之一第一項、第二百九十九條第一項前段
，刑法第二百七十六條第一項、第六十二條前段，道路交通管理處罰條例第八十六條
第一項，罰金罰鍰提高標準條例第一條前段，判決如主文。
本案經檢察官丁○○到庭執行職務。
中      華      民      國      九十三      年    六    月      九      日
                                  臺灣臺中地方法院交通法庭
                                          法  官  王  靜  秋
右正本證明與原本無異。
如不服本判決，應於判決送達後十日內向本院提出上訴狀（須附繕本），上訴於臺灣
高等法院台中分院。
                                          書  記  官
中      華      民      國      九十三      年    六    月      九      日
附錄論罪科刑法條
刑法二百七十六條第一項：因過失致人於死者，處二年以下有期徒刑、拘役或二千元
以下罰金。
